臺灣新竹地方法院宣示判決筆錄　　　　　　　　　　　 九十三年度訴字二０六號
　　公　訴　人　臺灣新竹地方法院檢察署檢察官
　　被　　　告　丙○○　男　三.
　　指定辯護人　本院公設辯護人甲○○
右列被告因常業竊盜案件，經檢察官提起公訴（九十三年度偵字第一九八八、二四九
九號）及函送併案審理（臺灣桃園地方法院檢察署九十三年度偵字第七九四五號）後
，聲請改依協商程序而為判決，本院於中華民國九十三年八月十七日下午四時在本院
刑事第六法庭宣示判決，出席職員如左：
法官起立朗讀判決主文、犯罪事實要旨、處罰條文、附記事項，及告以上訴限制、期
間並提出上訴狀之法院，且諭知記載其內容：
一、主  文：
    丙○○常業竊盜，累犯，處有期徒刑貳年。
    扣案剪刀、抓、一字起子、十字起子、六角扳手、Ｌ型六角扳手及十號套筒各
    壹支（組），均沒收。
二、犯罪事實要旨：
    丙○○前曾因違反麻醉藥品管理條例案件，經臺灣桃園地方法院判處有期徒刑五
    年四月確定，於民國九十一年十月二十日假釋期滿執行完畢。猶不知悔改，意圖
    為自己不法之所有，基於竊取他人所有三陽廠牌喜美第六代車型自用小客車之行
    車電腦及汽車音響以販售得利維生之常業犯意，自九十三年一月底起，迄九十三
    年三月二十六日止，或一人單獨或與乙○○（另案判決確定）二人共同，駕乘丙
    ○○所有ＲＺ─六四二五號自用小客車，並攜帶客觀上具危險性可為兇器之剪刀
    、抓、十字起子、一字起子、六角扳手、Ｌ型六角起子及十號套筒等工具，前
    往桃園縣境內之桃園市、龜山鄉、南崁、中壢市及新竹科學園區等地，趁無人注
    意之際，以前述工具中之六角扳手打開停放在路邊之三陽廠牌喜美第六代車型自
    用小客車引擎蓋，並以剪刀剪斷電瓶線，使該車警報器無法作用，再以六角扳手
    開啟車門入內，復以十號套筒等工具將行車電腦及汽車音響拆下之方式，先後多
    次竊取他人所有三陽廠牌喜美第六代車型自用小客車之行車電腦及汽車音響，得
    手後出售得利，其犯罪行為詳述如後：丙○○與乙○○二人共同自九十三年一
    月底起，至九十三年三月十六日以前止，在桃園縣境內之桃園市、龜山鄉、南崁
    及中壢市等地，由乙○○下手，丙○○在旁把風，先後竊取行車電腦共約三十台
    及汽車音響共約不到五台，得手後，除如附表一所示六台行車電腦放置在丙○○
    家中尚未售出外，餘均拿到位於桃園縣桃園市○○○路一二六巷十六號之威展汽
    車修車廠，以小台行車電腦乙台新台幣（下同）一千五百元至二千元、大台行車
    電腦乙台三千元及汽車音響依廠牌不同乙台一千五百元至二千元不等之價格出售
    （故買贓物部分另由台灣桃園地方法院檢察署偵辦中），所得由丙○○與乙○○
    四、六分帳朋分；丙○○一人於九十三年三月十六日中午，駕車至桃園縣中壢
    市，先後竊取三部三陽廠牌喜美第六代車型自用小客車之行車電腦，時間、地點
    及竊盜所得如附表二所示，然於同日下午一時三十分許，在桃園縣中壢市○○路
    三十巷十二號前，已拆下如附表二編號３所示之行車電腦，正欲攜離之際，為警
    當場查獲，扣得其所有作案工具剪刀、抓、一字起子、十字起子、六角扳手及
    Ｌ型六角扳手各乙支，又警方先在丙○○所有停在一旁之ＲＺ─六四二五號自用
    小客車上起出如附表二編號１、２號所示之行車電腦共二台，復由丙○○帶同至
    其位於台北縣鶯歌鎮○○里○○○鄰○○○街十八號三樓住處，起出如附表一編
    號１至６號所示之行車電腦共六台，嗣警方並已循線連絡失主領回；丙○○與
    乙○○二人共同於九十三年三月二十四日，在新竹科學園區，由乙○○下手，丙
    ○○在旁把風，先後竊取他人三陽廠牌喜美第六代車型自用小客車之行車電腦約
    十一台及汽車音響乙台，時間、地點及竊盜所得如附表三所示，得手後，全部拿
    到位於桃園縣平鎮市鎮○街五十九號之順機汽車修理廠出售，賣得款項為二萬六
    千元（故買贓物部分另由台灣桃園地方法院檢察署偵辦中），亦由丙○○與乙○
    ○四、六分帳；丙○○一人於九十三年三月二十六日下午，駕車至新竹科學園
    區，先後竊取四部三陽廠牌喜美第六代車型自用小客車之行車電腦等，時間、地
    點及竊盜所得如附表四所示，而於同日下午五時三十分許，在新竹科學園區○○
    ○路九號前（即遠茂光電公司工地旁），已拆下如附表四編號３號所示之行車電
    腦，且將車主胡家憲置於車內之回數票九張及零錢八十元拿在手中，準備離去之
    際，為車主胡家憲發現當場上前逮捕，並報警處理，警方趕至扣得其所有作案工
    具剪刀乙支、六角扳手乙組及十號套筒乙支，又先在丙○○所有停在一旁之ＲＺ
    ─六四二五號自用小客車上起出如附表四編號１至３號所示之行車電腦，嗣經丙
    ○○帶同至順機汽車修理廠起獲如附表三所示之行車電腦共十數台，再循線連絡
    部分失主領回。
三、處罰條文：
    刑法第三百二十二條、第四十七條、第三十八條第一項第二款。
四、協商判決除有刑事訴訟法第四百五十四條之四第一項第一款於本訊問程序終結前
    ，被告撤銷協商合意或檢察官撤回協商聲請者；第二款被告協商之意思非出於自
    由意志者；第四款被告所犯之罪非第四百五十五條之二第一項所定得以協商判決
    者；第六款被告有其他較重之裁判上一罪之犯罪事實者；第七款法院認應諭知免
    刑或免訴、不受理者情形之一，及違反同條第二項「法院應於協商合意範圍內為
    判決；法院為協商判決所科之刑，以宣告緩刑或二年以下有期徒刑、拘役或罰金
    為限」之規定者外，檢察官及被告均不得上訴。
五、如有前項得上訴之情事，得自收受判決送達之日起十日內，向本院提出上訴書狀
    ，上訴於第二審法院。
中    華    民    國      九十三      年      八      月        十七    日
                                      臺灣新竹地方法院刑事第四庭
                                          書  記  官  馮玉玲
                                          審判長法官  王紋瑩
右正本證明與原本無異。
                                          書  記  官  馮玉玲
中    華    民    國      九十三      年      八      月        十七    日
附錄本案所犯法條全文
刑法三百二十二條
以犯竊盜罪為常業者，處一年以上七年以下有期徒刑。
附表
